【裁判字號】    97,訴,5026
【裁判日期】    971231
【裁判案由】    毒品危害防制條例
【裁判全文】
臺灣板橋地方法院刑事判決              97年度訴字第5026號
公  訴  人  臺灣板橋地方法院檢察署檢察官
被      告  甲○○
上列被告因毒品危害防制條例案件，經檢察官提起公訴（97年度
毒偵字第7158、8719號），本院依簡式審判程序判決如下：
    主  文
甲○○施用第一級毒品，處有期徒刑柒月。又施用第一級毒品，
累犯，處有期徒刑捌月。又施用第二級毒品，處有期徒刑肆月。
又施用第二級毒品，累犯，處有期徒刑伍月；扣案安非他命貳包
驗餘淨重共計壹點柒壹柒公克均沒收銷燬之；上開安非他命之
外包裝袋貳只均沒收。有期徒刑部分應執行有期徒刑壹年玖月。
    事  實
一、甲○○前因施用毒品案件，經本院以95年度毒聲字第168 號
    裁定送觀察、勒戒後，認無繼續施用毒品之傾向，而於民國
    95年5 月3 日執行完畢釋放出所，並由臺灣板橋地方法院檢
    察署檢察官以95年度毒偵緝字第196 號為不起訴處分確定。
    復因施用第一級、第二級毒品案件，經本院以96年度訴字第
    2319號刑事判決分別判處有期徒刑八月、四月，減為有期徒
    刑四月、二月，應執行有期徒刑五月確定，後於97年6 月14
    日執行完畢。
二、詎甲○○仍未悛悔，復基於施用第一級毒品海洛因（下稱海
    洛因）之犯意，於97年1 月15日下午1 時許及同年8 月19日
    某時，在其位於臺北縣中和市○○路261 號3 樓之住處內，
    以將海洛因粉末摻入香菸後，再點火吸食其煙霧之方式，非
    法施用海洛因各一次。又基於施用第二級毒品安非他命（下
    稱安非他命）之犯意，於97年1 月13日晚間9 時許及同年8
    月20日下午4 時許，在上開住處內，以將安非他命粉末置於
    吸食器內，再以火置於其下方燒烤使其產生煙霧而加以吸用
    之方式，非法施用安非他命各一次。嗣先於97年1 月15日下
    午2 時30分許，在上開住處因另案通緝為警查獲；復又於97
    年8 月20日夜間10時30分許，在臺北縣中和市○○路與南山
    路口為警查獲，並扣得其所有之安非他命二包（驗餘淨重共
    計1.3717公克）等物，而悉上情。
三、案經臺北縣政府警察局中和分局報請臺灣板橋地方法院檢察
    署檢察官偵查起訴。
    理  由
一、本件被告甲○○所犯係死刑、無期徒刑、最輕本刑為三年以
    上有期徒刑以外之罪，其於準備程序中就被訴事實為有罪之
    陳述，經法官告知簡式審判程序之旨，並聽取公訴人及被告
    之意見後，本院業已於97年12月17日依刑事訴訟法第273 條
    之1 第1 項之規定，合議裁定由受命法官獨任進行簡式審判
    程序，合先敘明。
二、前揭事實業據被告於警詢、偵查及本院審理中均供承不諱，
    而其於上開時、地為警查獲後所採尿液經送臺灣檢驗科技股
    份有限公司以EIA 酵素免疫分析法初步檢驗，再以GC/MS 氣
    相層析質譜儀法確認檢驗結果，確均呈鴉片類（嗎啡）及安
    非他命類陽性反應乙節，亦有該公司97年1 月30日編號：CH
    /2008/10924 號、97年9 月11日編號：CH/2008/80755 號濫
    用藥物檢驗報告各一份及姓名代碼對照表二紙附卷可稽，暨
    上開安非他命二包扣案可資佐證。前揭扣案毒品經送鑑定後
    確實含有安非他命成分等情，復有交通部民用航空局航空醫
    務中心97年9 月5 日航藥鑑字第0974496 號毒品鑑定書一紙
    在卷可按，被告之自白既有上開證據足資補強，應堪信為真
    實。據此，本案事證明確，被告犯行堪以認定。
三、查被告前因施用毒品案件，經本院以95年度毒聲字第168 號
    裁定送觀察、勒戒後，認無繼續施用毒品之傾向，而於95年
    5 月3 日執行完畢釋放出所，並由臺灣板橋地方法院檢察署
    檢察官以95年度毒偵緝字第196 號為不起訴處分確定等情，
    有臺灣高等法院被告前案紀錄表各一份在卷可參，其再犯本
    件施用第一級及第二級毒品之罪，係於觀察、勒戒執行完畢
    後五年內再犯毒品危害防制條例第10條第1 項及第2 項之罪
    ，依該條例第23條第2 項規定，應逕予論罪科刑。
四、論罪科刑部分：
(一)按海洛因、安非他命分別係毒品危害防制條例第2 條第2 項
    第1 款、第2 款所定之第一級、第二級毒品，故核被告所為
    ，係犯上開條例第10條第1 項之施用第一級毒品罪及同條第
    2 項之施用第二級毒品罪。其施用前持有海洛因、安非他命
    之行為，均為其施用之高度行為所吸收，而不另論罪。其所
    犯上開四罪間，犯意各別、行為互殊，應予分論併罰。
(二)被告前因施用第一級、第二級毒品案件，經本院以96年度訴
    字第2319號刑事判決分別判處有期徒刑八月、四月，減為有
    期徒刑四月、二月，應執行有期徒刑五月確定，嗣於97年6
    月14日執行完畢乙節，有上開被告前案紀錄表一份在卷可按
    ，就其於97年8 月19日、20日所犯之施用第一級、第二級毒
    品罪部分，係於受有期徒刑執行完畢後五年內，故意再犯有
    期徒刑以上之罪，此部分構成累犯，應依刑法第47條第1 項
    之規定加重其刑。
(三)本院爰審酌被告前已有因施用毒品而經觀察、勒戒之紀錄，
    業如上述，猶再犯本件施用毒品犯行，可徵其悔意不深，遠
    離毒品之意志薄弱，惟其施用毒品係自戕行為，對他人法益
    尚無具體危害，及其施用毒品之動機，暨犯罪後坦承犯行之
    態度等一切情狀，依犯罪時間先後分別量處如主文所示之刑
    ，並就有期徒刑部分定其應執行之刑，以資懲儆。
(四)扣案安非他命二包內之安非他命鑑餘淨重共計1.3717公克係
    第二級毒品，不問屬於犯人與否，均應依毒品危害防制條例
    第18條第1 項前段規定宣告沒收銷燬之。至盛裝上開安非他
    命之外包裝袋二只，有防制毒品裸露、潮濕及便於攜帶之功
    能，係被告所有供犯本件施用毒品犯行所用之物，業據其供
    承在卷，爰均併依刑法第38條第1 項第2 款之規定沒收之。
據上論斷，應依刑事訴訟法第273 條之1 第1 項、第299 條第1
項前段，毒品危害防制條例第10條第1 項、第2 項、第18條第1
項前段，刑法第11條前段、第47條第1 項、第51條第5 款、第38
條第1 項第2 款，判決如主文。
本案經檢察官鄭潔如到庭執行職務。
中    華    民    國    97    年    12    月    31    日
                  刑事第十四庭  法  官 張紹省
以上正本證明與原本無異。
如不服本判決應於送達後十日內向本院提出上訴狀。
                                書記官 周雅玲
中    華    民    國    97    年    12    月    31    日
附錄本案論罪科刑法條全文：
毒品危害防制條例第10條
施用第一級毒品者，處六月以上五年以下有期徒刑。
施用第二級毒品者，處三年以下有期徒刑。


司法院資訊處製作；財團法人民間司法改革基金會備份。
